【裁判字號】    98,上易,363
【裁判日期】    980527
【裁判案由】    竊盜
【裁判全文】
臺灣高等法院高雄分院刑事判決         98年度上易字第363號
上  訴  人
即  被  告  乙○○
上列上訴人因竊盜案件，不服臺灣高雄地方法院98年度審易字第
684 號中華民國98年4 月7 日第一審判決（起訴案號：臺灣高雄
地方法院檢察署98年度偵字第4323號），提起上訴，本院判決如
下：
     主  文
上訴駁回。
     理  由
一、按上訴書狀應敘述具體理由；又第二審法院認為上訴書狀未
    敘述理由或上訴有刑事訴訟法第362 條前段之情形者，應以
    判決駁回之，同法第361 條第2 項、第367 條前段定有明文
    。
二、上訴人即被告（下稱被告）上訴意旨略以：被告已坦承犯罪
    ，且家中有老母需被告撫養，請從輕量刑。
三、經查，被告於民國97年10月1 日下午2 時許，踰越窗戶侵入
    高雄市○○區○○街87巷35號之3 號屋內，竊取甲○○所有
    之液晶電視及數位相機各1 台，得手後將液晶電視載至不知
    情之榮大當鋪典當得款等事實，業據證人甲○○、證人即榮
    大當鋪負責人劉益宗於警詢證述在卷，並有榮大當舖收當物
    品登記簿日報表、現場及指紋照片36張、內政部警政署刑事
    警察局97年11月4 日刑紋字第0970167553號鑑驗書附卷可稽
    ，又被告於原審審理中亦坦承在卷。原審乃認被告犯行事證
    明確，予以論罪科刑，其認事用法，核無不合，量刑亦屬允
    當。被告上訴意旨否認犯罪，指摘原判決不當，為無理由，
    應予駁回。此外，被告並未依據卷內既有訴訟資料或提出新
    事證，指摘或表明原審判決有何採證認事、用法或量刑等足
    以影響判決本旨之不當或違法，而構成應予撤銷之具體理由
    （例如：依憑證據法則具體指出所採證據何以不具證據能力
    ，或依憑卷證資料，明確指出所為證據證明力之判斷如何違
    背經驗、論理法則），其上訴即不合法律上之程式。再上訴
    不合法律上之程式之情形，依刑事訴訟法第367 條但書規定
    ：「但其情形可以補正而未經原審法院命其補正者，審判長
    應定期間先命補正。」，係指上訴書狀未敘述理由，原審未
    命補提理由書狀，審判長即應定期間先命補正。被告提起上
    訴時，上訴書狀如已載理由者，即無審判長應定期間先命補
    正之適用。從而，被告之上訴書狀未敘述具體理由，且於上
    訴期間屆滿（即98年5 月6 日）後之20日內（即98年5 月26
    日以前），亦未補提上訴具體理由，依上開規定，顯屬違背
    法律上之程式，應由本院依同法第36 7條前段、第372 條不
    經言詞辯論判決如主文。
中    華    民    國    98    年    5     月    27    日
                  刑事第八庭    審判長法  官   洪兆隆
                                      法  官   陳志銘
                                      法  官   郭玫利
以上正本證明與原本無異。
不得上訴。
中    華    民    國    98    年    5     月    27    日
                                      書記官   楊茱宜


司法院資訊處製作；財團法人民間司法改革基金會備份。
